臺灣苗栗地方法院刑事判決
110年度簡上字第108號
上  訴  人  
即  被  告  陳新秀


上列上訴人即被告因違反個人資料保護法案件，不服本院民國11
0年11月8日110年度苗簡字第703號第一審簡易判決（聲請簡易判
決處刑案號：110年度偵字第340號），提起上訴，本院管轄之第
二審合議庭判決如下：
    主  文
上訴駁回。
    理  由
一、本案經本院審理結果，認原審判決認事用法及量刑均無不當
    ，應予維持，並引用原審刑事簡易判決書暨聲請簡易判決處
    刑書記載之犯罪事實、證據及理由（如附件），及增列證據
    「上訴人即被告陳新秀（下稱被告）於準備程序及審理中之
    自白」。
二、上訴意旨略以：承認原審認定之犯罪事實，當時本意係要使
    配偶徐明豊難堪，惟伊現全職照顧已中風之徐明豊，家中經
    濟由兒子承擔，無力負擔易科罰金，倘入監執行亦無人接手
    照顧徐明豊，請求從輕量刑等語（見本院卷第17頁至第21頁
    、第115頁至第117頁、第138頁至第139頁、第142頁）。
三、量刑之輕重，係事實審法院得依職權自由裁量之事項，茍已
    斟酌刑法第57條各款所列情狀而未逾越法定刑度，則不得遽
    指為違法；又刑罰之量定屬法院自由裁量之職權行使，但仍
    應審酌刑法第57條所列各款事由及一切情狀，為酌量輕重之
    標準，並非漫無限制，在同一犯罪事實與情節，如別無其他
    加重或減輕之原因，下級法院量定之刑，亦無過重或失輕之
    不當情形，則上級法院對於下級法院之職權行使，原則上應
    予尊重（最高法院72年台上字第6696號判例、85年度台上字
    第2446號判決意旨參照）。經查，被告本案所犯個人資料保
    護法第41條第1項之非公務機關未於蒐集特定目的必要範圍
    內利用個人資料罪，法定刑為「5年以下有期徒刑，得併科
    新臺幣100萬元以下罰金」，且原審認被告本案罪證明確，
    依刑事訴訟法第449條第1項前段、第454條第2項，個人資料
    保護法第20條第1 項、第41條，刑法第11條前段、第41條第
    1 項前段規定，以行為人之責任為基礎，審酌被告係成年且
    智識健全之人，即使與前夫前女友即告訴人葉秀玲曾有感情
    糾紛而有嫌隙，仍應本諸理性、和平之手段與態度，處理與
    告訴人間之關係，竟不顧告訴人個人資料曝光後將造成告訴
    人困擾，在未符合其他依法得以利用之情形，利用科技產品
    登入網際網路於臉書網站上，張貼告訴人之臉部特徵視訊畫
    面截圖個人資料貼文，公開供人閱覽，致告訴人上開資料外
    洩，侵害告訴人之隱私權，所為實不足取，與被告坦認犯行
    ，然並未獲得告訴人宥恕，或與告訴人和解之犯後態度，兼
    衡高職畢業之教育程度、家庭經濟狀況勉持等一切情狀，量
    處被告有期徒刑2月，並諭知易科罰金之折算標準。堪認原
    審認事用法俱無違誤，且量刑未逾越法定刑範圍，並已詳細
    斟酌刑法第57條各款所列情形，具體說明量刑理由，量刑尚
    屬妥適，已為法定最低度刑，未有過重之不當情形，亦無違
    反罪刑相當、比例、平等原則之濫用權限情事，難謂有何違
    法失當之處。是原審判決經核認事用法未有違誤，量刑亦無
    違法或不當之處，自當予維持。被告以請求從輕量刑為由提
    起上訴，為無理由，應予駁回。
四、緩刑之宣告與否，固屬實體法上賦予法院得為自由裁量之事
    項，惟法院行使此項職權時，除應審查被告是否符合緩刑之
    法定要件外，仍應受比例原則與平等原則等一般法律原則之
    支配，以期達成客觀上之適當性、相當性與必要性之價值要
    求（最高法院95年度台上字第1779號判決意旨參照）。又法
    院對犯罪行為人宣告緩刑時，應考量犯罪行為人與被害人關
    係修復情形、該犯罪行為對於法益之侵害程度，倘犯罪行為
    人未能補償被害者所受損害，復無暫不執行刑罰為適當之情
    形，即不宜宣告緩刑，否則，不僅對被告不足生警惕之效，
    更無法反映被告犯行侵害法益之嚴重性，亦難以達到刑法應
    報、預防、教化之目的（臺灣高等法院108年度侵上訴字第2
    79號判決意旨參照）。被告固請求為緩刑之宣告等語（見本
    院卷第117頁），且其未曾因故意犯罪受有期徒刑以上刑之
    宣告乙節，有臺灣高等法院被告前案紀錄表在卷可稽。惟衡
    酌本案犯罪情節，被告恣意張貼告訴人臉部視訊畫面截圖並
    出言諷刺以供人觀覽，足生損害於告訴人，可見被告法治觀
    念薄弱。復被告迄未與告訴人成立調解（見本院卷第123頁
    ），並陳稱：係告訴人刁難所致等語（見本院卷第139頁）
    ，亦未取得告訴人之諒解（見臺灣苗栗地方檢察署110年度
    偵字第340號卷第105頁、第133頁）。至被告坦承犯行部分
    ，要屬犯後態度之範疇，且經原審於量刑時考量如前。是本
    院認非施以相當刑事處遇，難收抑制、預防犯罪之效，有執
    行刑罰以資警惕之必要，並無以暫不執行為適當之情形，而
    不宜宣告緩刑。
據上論斷，應依刑事訴訟法第455條之1第1項、第3項、第368條
、第373條，判決如主文。
本案經檢察官張智玲聲請以簡易判決處刑，檢察官蕭慶賢到庭執
行職務。
中　　華　　民　　國　　111 　年　　3 　　月　　23　　日
                  刑事第二庭  審判長  法  官  林卉聆
                                      法  官  陳雅菡
                                      法  官  魏正杰
以上正本證明與原本無異。
不得上訴。
                                      書記官  巫  穎
中　　華　　民　　國　　111 　年　　3 　　月　　23　　日